# 应交税费和应交税金的区别

提问人：kts533 时间：2014-03-02 20:37:07
资产负债表主表上的应交税金和应交税费有什么区别吗？应交税费包括什么？应交税金包括什么

回答人：chenyiwei
“应交税费”是“税”和“费”的总称。“税”包括目前以法律或行政法规形式开征的 19 种税种。“费”是在税之外征收的政府性基金等，如教育费附加、堤围防护费、文化事业建设费等。 “应交税金”是原制度下使用的科目和报表项目，其核算内容仅包括法定的 19 种税的应交金额。在原制度下，应交的各种政府性基金等通过“其他应交款”科目核算，并单设报表项目列报。